【裁判字號】    99,簡上,961
【裁判日期】    991231
【裁判案由】    詐欺
【裁判全文】
臺灣桃園地方法院刑事判決             99年度簡上字第961號
上  訴  人
即  被  告  王鈺棋
上列上訴人即被告因詐欺案件，不服中華民國99年10月28日本院
99年度壢簡字第2359號第一審刑事簡易判決（聲請簡易判決處刑
書案號：臺灣桃園地方法院檢察署99年度偵字第18990 號），提
起上訴，本院管轄之第二審合議庭判決如下：
    主      文
上訴駁回。
王鈺棋緩刑貳年。
    事實及理由
一、本案經本院管轄之第二審合議庭審理結果，認原審以上訴人
    即被告王鈺棋所犯刑法第30條第1項前段、第339條第1 項之
    幫助詐欺取財罪，判處拘役50日，如易科罰金，以新臺幣（
    下同）1,000元折算1日，經核其認事用法及量刑均無不當，
    應予維持，並引用原審刑事簡易判決書所記載之事實及理由
    （如附件所示）。
二、上訴人提起本件上訴意旨原係否認犯行，惟於本院準備程序
    及審理時坦承原審判決事實，並請求給予緩刑之宣告。惟按
    ，法官於有罪判決如何量處罪刑，甚或是否宣告緩刑，均為
    實體法賦予審理法官裁量之刑罰權事項，法官行使此項裁量
    權，自得依據個案情節，參酌刑法第57條所定各款犯罪情狀
    之規定，於法定刑度內量處被告罪刑；除有逾越該罪法定刑
    或法定要件，或未能符合法規範體系及目的，或未遵守一般
    經驗及論理法則，或顯然逾越裁量，或濫用裁量等違法情事
    之外，並不得任意指摘其量刑違法，最高法院80年台非字第
    473 號、75年台上字第7033號、72年台上字第6696號、72年
    台上字第3647號著有判例均可資參照。準此，法官量刑或未
    諭知緩刑，如非有上揭明顯違法之情事，自不得擅加指摘其
    違法或不當。經查，原審審酌上訴人提供金融卡及密碼，幫
    助詐騙集團成員使渠等方便行騙財物，助長詐騙集團詐財歪
    風，增加查緝困難，危害財產安全及社會秩序之穩定，併考
    量被害人所受損害、犯罪情節及所生危害，且上訴人（於原
    審時）犯後飾詞狡辯未具悔意之態度，及其無前科素行尚可
    等一切情狀，量處拘役50日，並諭知易科罰金之折算標準，
    經核並無不合。執此，原審認事用法並無不當，量刑亦屬妥
    適，上訴人提起本件上訴，為無理由，應予駁回。
三、惟查，上訴人前未曾因故意犯罪受有期徒刑以上刑之宣告，
    此有臺灣高等法院被告前案紀錄表1 份在卷可按，其犯後終
    能坦承犯行，且與被害人達成和解並賠償所受損失，此有本
    院辦理刑事案件電話紀錄查詢表2 紙在卷可參，足見上訴人
    已有悔悟之情，其乃一時失慮，致罹刑章，惡性不深，經此
    偵、審程序及刑之宣告後，日後行為舉止自當知所警惕，信
    無再犯之虞，本院因認前開宣告之刑，以暫不執行為適當，
    爰併宣告緩刑2年，以啟自新。
據上論斷，應依刑事訴訟法第455條之1 第1項、第3項、第368條
、第373條，刑法第74條第1項第1款，判決如主文。
本案經檢察官黃俊華到庭執行職務。
中    華    民    國    99    年    12    月    31    日
                  刑事第六庭  審判長法  官  錢建榮
                                    法  官  游智棋
                                    法  官  黃翊哲
以上正本證明與原本無異。
本件不得上訴。
                                    書記官  蔡紫凌
中    華    民    國    99    年    12    月    31    日

司法院資訊處製作；財團法人民間司法改革基金會備份。
